【裁判字號】    91,交易,327
【裁判日期】    920130
【裁判案由】    過失傷害
【裁判全文】
臺灣臺南地方法院刑事判決                        九十一年度交易字第三二七號
    公  訴  人  臺灣台南地方法院檢察署檢察官
    被      告  丙○○  男三十.
右列被告因過失傷害案件，經檢察官提起公訴（九十一年度調偵字第三三四號），本
院判決如左：
    主  文
丙○○因過失傷害人，處有期徒刑月，如易科罰金，以佰元折算壹日。
    事  實
一、丙○○於民國九十一年五月十五日晚間，駕駛車號ＸＺ─３０６６號自用小客車
    ，沿台南縣永康市○○路由北往南方向行駛，於同日晚間九時四十五分許，行經
    大灣路六十九號前之劃有雙黃分向限制線路段時，本應注意汽車在雙向二車道行
    駛時，在劃有分向限制線之路段，不得駛入來車之車道內，且依當時情形，客觀
    上又無不能注意之情事，其能注意竟疏於注意，貿然跨越雙黃線逆向斜切駛入對
    向車道上，適甲○○騎駛車號ＨＭ３─０４２號重型機車沿大灣路自對向行駛而
    來，甲○○本亦應注意行車速度，依標誌或標線之規定，且該處路段速限四十公
    里，不得超速行駛，而依當時情形，客觀上亦無不能注意之情事，其能注意竟疏
    未注意，貿然以時速六、七十公里之高速超速急馳，致丙○○見狀閃煞不及，其
    所駕駛之自小客車右前後車門及後擋風玻璃遂與甲○○之機車車頭發生碰撞，造
    成甲○○人車倒地，受有右肱骨骨折併橈神經部分斷裂及右手撕裂傷之傷害。車
    禍事故發生後，台南縣警察局永康分局大灣派出所員警乙○○據報到場處理，在
    警員尚不知何人為肇事車輛之駕駛人前，丙○○主動表示其為駕駛人並自首犯行
    ，接受裁判。
二、案經甲○○訴由台南縣警察局永康分局報請臺灣台南地方法院檢察署檢察官偵查
    起訴。
    理  由
一、訊據被告丙○○對於右開時、地發生碰撞車禍致告訴人甲○○受傷之事實，均坦
    承不諱，核與告訴人甲○○於警、偵訊及本院審訊時到庭指訴之情節相符，並有
    台南縣警察局道路交通事故調查報告表一紙、交通事故現場照片四幀及奇美醫學
    中心診斷證明書一紙在卷可資佐證。按汽車在雙向二車道行駛時，在劃有分向限
    制線之路段，不得駛入來車之車道內；行車速度，依標誌或標線之規定，道路交
    通安全規則第九十七條第二款、第九十三條第一項分別定有明文。查被告及告訴
    人均有經正常程序考領駕駛執照，俱為有駕駛經驗之人，對於上開交通安全規則
    自知之甚稔，為其等應注意之事項，而肇事當時係天候晴朗、夜間有照明、四線
    道、柏油路面、中心劃設雙黃限制線、標線清晰、有快慢車道劃分、限速四十公
    里，有前開道路交通事故調查報告表載明可考，據此判斷，足見依當時狀況被告
    及告訴人客觀上並無不能注意之情狀，是被告其應注意能注意竟疏於注意該處路
    段劃有雙黃分向限制線，貿然跨越雙黃線逆向斜切駛入對向車道，告訴人甲○○
    亦應注意且能注意該處路段速限四十公里，竟疏未注意而貿然以時速六、七十公
    里之高速超速急馳，致與逆向駛在來車道上未及閃避之被告丙○○汽車發生撞擊
    而肇事，被告及告訴人自有違前開規定之注意義務，其二人均顯有過失，本件車
    禍責任經送臺灣省台南區車輛行車事故鑑定委員會鑑定結果，亦認定被告「丙○
    ○駕駛小客車，違規橫越雙黃線，未注意車前狀況，為肇事原因」，有該委員會
    南鑑字第九一一二二四號鑑定意見書在卷可憑，雖該會就告訴人甲○○部分未審
    究其有無超速因素，而認定告訴人無肇事原因，容有未洽，惟其認定被告有肇事
    原因則與本院前開調查所得並無二致。而告訴人甲○○雖因違反上開注意義務而
    與有過失，然本件車禍既係被告之過失併合發生，被告之過失罪責仍不能因此解
    免。又本件告訴人甲○○係因此次車禍受有傷害，是被告之過失駕駛行為與告訴
    人甲○○所受上開傷害之間，顯有相當因果關係，亦無疑義。從而，本件事證已
    甚明確，被告之過失傷害犯行，堪以認定。
二、核被告丙○○所為，係犯刑法第二百八十四條第一項前段之過失傷害罪。又其肇
    事後未被有偵查權之公務員或機關發覺其為犯嫌前，留在事故現場向到場處理之
    警員自承犯行，進而接受裁判，此業經被告供明在卷可按，並經證人即本件車禍
    現場處理員警乙○○到庭陳證無訛，被告行為合乎自首之要件，應依刑法第六十
    二條前段減輕其刑。爰審酌被告之品行、應負過失責任之程度、造成告訴人傷害
    之結果，及被告於犯後尚能坦認犯行惟尚未與告訴人達成民事和解等一切情狀，
    量處如主文所示之刑，並諭知易科罰金之折算標準，以資懲儆。
據上論斷，應依刑事訴訟法第二百九十九條第一項前段，刑法第二百八十四條第一項
前段、第六十二條前段、第四十一條第一項前段，罰金罰鍰提高標準條例第一條前段
、第二條，判決如主文。
本案經檢察官曾昭愷到庭執行職務。
中      華      民      國      九十二      年     一     月    三十    日
                                      臺灣臺南地方法院交通法庭
                                          法  官  張  瑛  宗
右正本證明與原本無異。
如不服本判決，應於判決送達後十日內，向本院提出上訴狀。
                                          書記官  陳  志  德
中      華      民      國      九十二      年     二     月     六     日
附錄本案論罪科刑法條：
中華民國刑法第二百八十四條
 (過失傷害罪)
因過失傷害人者，處六月以下有期徒刑、拘役或五百元以下罰金，致重傷者，處一年
以下有期徒刑、拘役或五百元以下罰金。
從事業務之人，因業務上之過失傷害人者，處一年以下有期徒刑、拘役或一千元以下
罰金，致重傷者，處三年以下有期徒刑、拘役或二千元以下罰金。


司法院資訊處製作；財團法人民間司法改革基金會備份。
